

# PEDRO BAJAÑA

INGENIERÍA EN COMPUTACIÓN



Masculino



29/06/2000



0988433251



Pedrobvasquez75@gmail.com



https://github.com/pedbvasq



Sauces 9

# **HABILIDADES**

#### **Idiomas**:

B2(Intermedio-Avanzado)

#### Tecnologías:

JavaScript | TypeScript | Java | C# | Python | Node.js | Express | React | HTML | CSS | Angular| PHP| Laravel| Unity| JavaScript| AWS| Git| Boostrap| Keras | Tensorflow | Visual Basic | Firebase| Scratch| Excel | Word | Powerpoint | Excel | .Net | PowerBi| Crystal Reports | Springboot | C4C | Sysaids | Architec | Symfony

#### Habilidades interpersonales:

Comunicación | Trabajo en Equipo | Resolución de Problemas | Adaptabilidad | Gestión del Tiempo | Pensamiento Crítico | Atención al Detalle | Creatividad | Empatía | Resolución de Conflictos

# **ACTIVIDADES**

Salvavidas en Great Wolf Lodge, Sandusky, Ohio, como parte de un programa internacional durante 3 meses. Responsable de la seguridad acuática y del cumplimiento de los protocolos de emergencia en un entorno de alto flujo de visitantes.

## **OBJETIVO**

Soy graduado de la carrera de Ingeniería en Computación de la Escuela Superior Politécnica del Litoral. Durante el último año, he adquirido experiencia profesional en el desarrollo de aplicaciones web y móviles, participando en proyectos que me han permitido aplicar diversas tecnologías y herramientas de programación, así como fortalecer mis habilidades en el diseño y la implementación de soluciones innovadoras.

# **EDUCACIÓN**

#### Universidad

Escuela superior politécnica del litoral

Mayo de 2019 - Septiembre 2024

- Ingeniería en Computación

#### Colegio

Unidad educativa particular Franciscano Salitre

Mayo de 2011 - Marzo de 2018

- Bachiller en ciencias

# **EXPERIENCIA LABORAL**

#### **Iroute**

Desarrollador

Septiembre 2024 - Actualidad

Desarrollo de aplicaciones en Spring Boot e implementación de arquitecturas de soluciones escalables y robustas. Experiencia en la migración de sistemas heredados a tecnologías modernas, optimizando su rendimiento y funcionalidad. Diseño y desarrollo de arquitecturas utilizando la herramienta Enterprise Architect, asegurando estructuras eficientes y alineadas con las necesidades del negocio.

#### Interoc

Asistente de sistemas

Enero 2024 - Julio 2024

Experiencia en la gestión y actualización de información de clientes y usuarios empresariales en plataformas de datos C4C , incluyendo la creación, modificación y eliminación de registros.

#### **Grupo Minero Bonanza**

Pasante de sistemas

Julio 2023 - Enero 2024

Automatización de procesos y tareas mediante el uso de macros en Excel, PowerBI Gestión y administración de bases de datos mediante MySQL, incluyendo el almacenamiento y la consulta de datos.

## **CERTIFICADOS**

**2023**: AWS Academy Data Engineering

2023: Análisis de Datos con Power BI

#### KimeraSoft-ec

Desarrollador web

Septiembre 2022 - Febrero 2023

Desarrollo de aplicaciones web con PHP y Laravel, y aplicaciones de escritorio con Java.

#### Hangaroa SA

Desarrollador web y móvil

Mayo-2022 - Febrero 2023

Desarrollo de aplicaciones web y móviles utilizando Angular e Ionic, con integración de bases de datos MySQL. Experiencia en frontend y backend, empleando Node.js y Express para la creación de APIs, y utilizando plataformas como PythonAnywhere para el despliegue remoto.

#### **Proyecto Integrador : Tour Virtual (VR)**

Desarrollador - 2024

Desarrollo de un tour virtual interactivo para la capacitación del personal en gestión de riesgos, como parte de mi proyecto de tesis. La solución fue creada con Unity, utilizando C# para la lógica del proyecto y Node.js con Express para la implementación del backend. Este proyecto, realizado para Nestlé, permitió integrar tecnología inmersiva para mejorar los procesos de formación y sensibilización del personal en temas de seguridad y gestión de riesgos.

#### **Proyecto Freelancer: Dicons**

Desarrollador web -Freelancer

- 2023

Desarrollo de página web estática utilizando Angular, Bootstrap y Firebase, enfocadas en la visualización de información.

# REFERENCIAS

#### Ing. Natalia Ramiırez

Desarrolladora

+593 98 292 8183

#### Mgtr. Geovanny Santiago Almeida Alarcón

Responsable del Departamento Técnico y de Presupuesto de la Universidad de Guayaquil

0997251436

### Ing. John Javier Cruz Garzón

Gerente de sistemas cooperativas de ahorro y crédito futuro

+593 98 749 0839